【裁判字號】    97,訴,2050
【裁判日期】    980219
【裁判案由】    虛報進口貨物
【裁判全文】
臺北高等行政法院判決
                                      97年度訴字第2050號
                              .
原      告  安泰電業股份有限公司
代  表  人  甲○○
訴訟代理人  蔣大中  律師
            陳佳菁  律師
被      告  財政部基隆關稅局
代  表  人  呂財益（局長）
訴訟代理人  乙○○
上列當事人間因虛報進口貨物事件，原告不服財政部中華民國97
年6 月13日台財訴字第09700255500 號訴願決定，提起行政訴訟
。本院判決如下：
    主  文
原告之訴駁回。
訴訟費用由原告負擔。
    事  實
一、事實概要：
    原告於94年8 月17日至95年11月27日間，委由巨隆報關有限
    公司向被告分別申報進口中國大陸產製之絕緣電線4 批( 報
    單號碼A:AW/94/4337/0543 、B:AW/94/4353/0056 、
    C:AW/94/4765/0601、D:AW/95/5891/1074，下稱報單A、B、
    C 、D)，申報貨名為INSULATION WIRE(BELOW 80V)，貨品分
    類號列8544.49.90.00-1 。經被告查核結果其電壓超過80V
    ，改列為8544.59.90.00-8 ，輸入規定MP1 ，來貨核非屬經
    濟部公告准許輸入之大陸物品。以原告報運貨物進口涉有虛
    報貨物規格，逃避管制情事，爰依海關緝私條例第37條第3
    項轉據同條例第36條第1 、3 項規定，處貨價1 倍之罰鍰併
    沒入貨物，惟其中報單A 、B 、C 之貨物因已放行，乃對之
    改處貨價2 倍罰鍰。原告不服，申請復查，未獲變更，提起
    訴願，亦遭駁回，遂向本院提起本件行政訴訟。
二、兩造聲明：
    (一)原告聲明：
      1.訴願決定、復查決定及原處分均撤銷。
      2.訴訟費用由被告負擔。
    (二)被告聲明：
      1.駁回原告之訴。
      2.訴訟費用由原告負擔。
三、兩造陳述：
    (一)原告主張：
      1.系爭4 批貨品之電線係為供應福特六和汽車公司等汽車
        製造廠商使用：
        (1)系爭4批貨品之報關單上所記載之「貨物名稱、牌名
          及規格」為「Insulation Cable (Below 80V)
          WSK1A348A2/A3」，意指符合福特規範（Ford
          Engineering Specification ）WSK-1A348-A2規格之
          使用用途係在80伏特以下之絕緣電線，故可知該4 批
          貨品係將供應予福特六和汽車公司使用於汽車製造。
        (2)被告於96年2 月19日派員前往原告公司訪查，確認系
          爭4 批貨品係將供應予福特六和汽車公司使用於汽車
          製造。
      2.系爭4批貨品之額定電壓係在60伏特以下：
        (1)該福特規範WSK1A348A2明確記載，「These cable
          specifications were originally released for
          use at a nominal system voltage of 60V rms or
          less in automotive electrical harnesses.」（該
          等電線係使用於60伏特或以下之汽車電器之一般系統
          ），故可知系爭4 批貨品實係使用於60伏特或以下之
          汽車電器，亦即其額定電壓係在60伏特以下。
        (2)中華民國國家標準（即CNS）CNS5779「汽車用電驛總
          則」明確揭示，汽車直流電路用電驛之額定電壓應為
          12V 或24V ，系爭4 批貨品既係使用於汽車製造，則
          其額定電壓應該是12V 或24V 。
      3.汽車電器所使用電線之耐電壓必須在其額定電壓之至少
        20倍以上：
        (1)CNS5779第2頁第4.5條規定，汽車用電驛之「耐電壓
          程度」應為「以60Hz，500V之交流電壓輸入電驛歷時
          1 分鐘，不得有異常之情形發生」。由於汽車用電驛
          之「額定電壓」為12V 或24V ，故可知，汽車用電驛
          之耐電壓應在其額定電壓之至少20倍以上。
        (2)CNS6648 「汽車用低壓電線」明確揭示，汽車用低壓
          電線之耐電壓，必須要在水中耐1000V 電壓輸入歷時
          1 分鐘，此更足證明汽車用電線之耐電壓要求甚高，
          至少須在其額定電壓之20倍以上。
      4.中華民國輸出入貨品分類號列「8544.49.90」之貨品「
        其他電導體，電壓未超過80伏特者」及貨品分類號列「
        8544.59.90」之貨品「其他電線及電纜，未裝有插接器
        ，電壓超過80伏特，但未超過1000伏特者」，其中所稱
        之電壓，應係指「額定電壓」：
        (1)依被告於鈞院另案（即97年度訴字第1365號）在97年
          6月18日所提出之行政訴訟答辯狀及97年12月2日當庭
          陳述可知，被告認為前述輸出入貨品分類號列貨品定
          義中所稱之電壓，應係指「額定電壓」。
        (2)被告所引用之高雄高等行政法院96年度訴字第624 號
          及第625 號判決，亦認定前述輸出入貨品分類號列貨
          品定義中所稱之電壓，應係指「額定電壓」。
        (3)經濟部標準檢驗局於97年6月3日以經標六字第
          097600055480號函明確指出：「依據CNS3765 『家用
          及類似用途電氣產品的安全- 第1 部：通則』標準定
          義：額定電壓為製造廠商對電器指定之輸入電壓」，
          「商品分類號列『8544.59.90.00.8 』，貨名為『其
          他電線及電纜，未裝有插接器，電壓超過80伏特，但
          未超過1000伏特者』中所稱之電壓，係指額定電壓。
          」。
        (4)鈞院如對於該中華民國輸出入貨品分類號列「8544.
          49.90 」及「8544.59.90」中所稱之電壓，是否係指
          「額定電壓」仍有疑義，則請賜准傳訊經濟部標準檢
          驗局承辦人吳昌圖先生到庭說明。
      5.所謂「額定電壓」，應係指製造廠商對於電線或電器所
        指定之輸入電壓：
        (1)CNS14796-1「額定電壓450/750V以下橡膠絕緣電纜-
          第1 部：通則」標準定義：電纜額定電壓係指電纜品
          質設計及電氣測試依據之參考電壓。
        (2)CNS3765「家用和類似用途電器產品的安全-第1部：
          通則」第3 條，「額定電壓」係指「製造廠商對電器
          指定之輸入電壓」。
        (3)行政院勞工委員會勞工安全衛生研所印製之「不斷電
          電源供應系統- 一般及安全需求」資料亦記載：「額
          定電壓：製造商宣稱的輸入或輸出供應電壓」。顯見
          額定電壓應係電纜或電器產品製造廠商於設計製造電
          纜或電器產品時，所自行指定之電壓，額定電壓絕非
          耐電壓。
        (4)鈞院如對於何謂「額定電壓」仍有疑義，則請賜准傳
          訊經濟部標準檢驗局承辦人吳昌圖先生到庭說明。
      6.工業技術研究院（下稱工研院）於95年3月3日所提出「
        電線耐壓測試報告」中所揭示之測試結果，係指該受測
        電線之「耐電壓」：
        (1)被告於於鈞院另案（即97年度訴字第1365號）在97年
          10月17日行政訴訟答辯狀第6頁第2行以下主張，工研
          院於95年3月3日所提出「電線耐壓測試報告」中所揭
          示之測試結果，係指該受測電線之「耐電壓」，另被
          告於鈞院另案（即97年度訴字第1365號）97年10月7
          日開庭時亦採取相同之立場，原告對於此項見解謹表
          示贊同，亦即工研院之測試結果為「耐電壓」。
        (2)工研院之測試報告既名為「電線耐壓檢測報告」，
          且於其報告第2頁說明欄第2項明揭其測試方法為依據
          ISO 6722:2002(E)中第6.2節Withstand Voltage
          Test( 即耐電壓測試)測試標準執行，另該說明欄第3
          項明確表達「以上電線耐壓測試之結果符合ISO
          6722:2002(E)第6.2.3.2節600伏特電纜線(600 V
          Cable)規格之要求」，顯見其乃係就該電線之「絕緣
          耐電壓」進行測試，其測試結果乃是該電線之「耐電
          壓」之數據值。
        (3)被告於鈞院另案（即97年度訴字第1365號）在97年12
          月23日行政訴訟補充答辯狀第3頁第3行以下主張，前
          述工研院測試報告所提及之「600V」，並非為耐電壓
          ，而係CNS14796-1所定義之「額定電壓」云云，不僅
          與其先前於鈞院另案（即97年度訴字第1365號）在97
          年10月17日行政訴訟答辯狀第6頁第2行以下之主張相
          矛盾，且明顯與前述工研院測試報告之內容不符，顯
          非可採。
        (4)鈞院如對於前述工研院測試報告之意旨為何仍有疑義
          ，則請賜准根據原告於98年1 月15日所提出之調查證
          據聲請狀，檢附前述CNS14796-1及CNS3765 兩則國家
          標準，函詢工研院確認其所出具之「電線耐壓檢測報
          告」測試結果是否即為該國家標準中所定義之「額定
          電壓」。
      7.「耐電壓」與「額定電壓」係指兩種完全不同概念之電
        壓，二者不可混為一談：
        (1)被告於鈞院另案（即97年度訴字第1365號）在97年10
          月7 日開庭時自承，「耐電壓是指電纜線可承受電壓
          的最高極限，額定電壓是在正常狀況下之電壓」，原
          告對於此項見解謹表示贊同，故可知「耐電壓」與「
          額定電壓」係指兩種完全不同概念之電壓，「耐電壓
          」之數值絕不可能等同於「額定電壓」之數值。
        (2)參諸網路上對於耐壓測試之說明可知，所謂耐電壓，
          實係電器產品的輸入電源線可承受之最高電壓。耐電
          壓著重為電器設備之安全性能，但此並非電器設備之
          常態情況，僅係短時間所能承載之最高電壓而已。
        (3)額定電壓與耐電壓最大之差別為，電纜、電線或電器
          產品必須要能容許在額定電壓之情況下，長時間使用
          ，而不會發生電線短路或絕緣熔解之情形，而耐電壓
          只是該電纜、電線或電器產品於短時間內所能承載之
          最高電壓，故可知，耐電壓往往會高於額定電壓，但
          兩者之間並不會成一正比關係，因為二者概念根本不
          同。
        (4)另由貨品分類號列「8544.59.90」「其他電線及電纜
          ，未裝有插接器，電壓超過80伏特，但未超過1000伏
          特者」貨品項下「8544.59.90.00-8-B 」「聚氯乙烯
          絕緣電力電纜」之檢驗標準之一CNS6556 規範可知，
          針對額定電壓超過80伏特，但未超過1000伏特（標稱
          電壓600 伏特以下）之聚氯乙烯絕緣電力電纜為檢驗
          時，其水中1 分鐘之耐電壓需達3000伏特。顯見同一
          貨品之額定電壓及耐電壓之數值，並非相同，顯見「
          耐電壓」與「額定電壓」係指兩種完全不同概念之電
          壓，不可混為一談。
      8.被告主張工研院測試結果可作為判斷「額定電壓」之數
        據值云云，顯屬誤解，實不足採信：
        (1)被告主張工研院測試結果可作為判斷「額定電壓」數
          據值之根據為：
          依據基隆關稅局96年7月19日（96）基關字第38 號
            函之進口稅則分類疑問及解答中提及，「經高雄關
            稅局機動隊再聯繫工研院，得其答稱：『本案之測
            試是按國家標準及實驗室規範，所得數據600V係依
            標準測試出，至於數據之名稱只是稱呼問題』。」
            。
          工研院於96年12月10日以工研轉字第0960016822號
            函載：「關於貴局就發文五堵業二字第0960100450
            號委託本院重新檢測電線額定電壓乙事，因與前次
            檢測採相同規範，無再次檢測之需要。」。
        (2)惟查，被告既於鈞院另案（即97年度訴字第1365號）
          在97年10月7 日開庭時自承，「耐電壓是指電纜線可
          承受電壓的最高極限，額定電壓是在正常狀況下之電
          壓」，則「耐電壓」之數值顯然不可能等同於「額定
          電壓」，被告此項主張顯違乎常理，不足採信。
        (3)依據前述國家標準CNS3765 「家用和類似用途電器產
          品的安全- 第1 部：通則」，對於「額定電壓」之定
          義既為「製造廠商對電器指定之輸入電壓」，顯見「
          額定電壓」應無可能經由檢測而為認定。工研院於前
          述回函中所表達之真正意旨實為，該院僅得根據相關
          測試方法檢測出該電線之耐壓數值，該院無法檢測該
          電線之「額定電壓」。
        (4)被告於鈞院另案（即97年度訴字第1365號）97年12月
          23日行政訴訟補充答辯狀第3頁第3行以下主張，前述
          工研院測試報告所提及之「600V」，並非為耐電壓，
          而係CNS14796-1所定義之「額定電壓」云云，不僅與
          其先前於鈞院另案（即97年度訴字第1365號）在97年
          10月17日行政訴訟答辯狀第6頁第2行以下之主張相矛
          盾，且明顯與前述工研院測試報告之內容不符，顯非
          可採。
      9.被告於鈞院另案（即97年度訴字第1365號）在97年10月
        17日行政訴訟答辯狀第6頁第4行以下主張，依
        CNS14796-1『額定電壓450/750V以下橡膠絕緣電纜- 第
        1 部：通則』之定義規定，「額定電壓係可供與標稱電
        壓比較之客觀數值參考電壓，即與廠商自行標稱電壓並
        非等同」云云，惟查：
        (1)CNS14796-1之定義內容為，「額定電壓：電纜額定電
          壓係指電纜品質設計及電氣測試依據之參考電壓。--
          - 在交流系統中，電纜之額定電壓至少須等於系統之
          標稱電壓。對於直流系統，其標稱電壓則不得高於電
          纜額定電壓1.5 倍。--- 」。顯見前述定義中所稱之
          「額定電壓」係指「電纜之額定電壓」，而前述定義
          中所稱之「標稱電壓」係指「系統之標稱電壓」，電
          纜係使用於系統之中，而非等同於系統，被告將該定
          義中所提及之「標稱電壓」，認為係指「電纜之標稱
          電壓」，顯係誤解。
        (2)前述定義之正確意旨應為，就使用於交流系統中之電
          纜，其「電纜之額定電壓」至少須等於「系統之標稱
          電壓」，就使用於直流系統中之電纜，其「系統之標
          稱電壓」不得高於「電纜之額定電壓」。王廷興博士
          的演講資料中亦明確指出，「額定電壓（rated
          voltage ）：額定電壓是針對『用電設備』而言，額
          定電壓就是用電設備銘牌（name plate）上標示的電
          壓；標稱電壓（nominal voltage ）：標稱電壓是針
          對『系統』而言，在一個系統或電路中，各種用電設
          備的額定電壓及用電電壓並不相同，為了表示此一系
          統或電路的電壓，通常以電源設備的額定電壓代表之
          ；最高電壓（maximum voltage ）：表示最高的五分
          鐘平均電壓值。」。
        (3)依據前述說明可知，由CNS14796-1定義之意旨根本不
          足以推論出「額定電壓係可供與標稱電壓比較之客觀
          數值參考電壓，即與廠商自行標稱電壓並非等同」之
          結論，被告之主張實無理由。
      10.、被告於97年10月17日行政訴訟答辯狀第5頁第1行以下
          主張，「進口稅則分類任憑製造廠商自行宣告之標稱
          電壓作為分類基準，無異任由廠商操控進口稅則分類
          ，進口報關形同無管制狀態，自非合理」云云，實非
          有理：
          (1)以進口貨物之使用目的作為區分進口稅率之標準，
            以便達到相同使用目的產品可適用相同之進口稅率
            ，以免造成不公平，此乃國際間訂定貨物進口稅則
            時所採取之共通原則，我國之海關進口稅則亦同。
          (2)貨物之使用目的，難以透過科學鑑定方式加以確定
            ，固屬事實，但仍得根據廠商所申報之內容與提供
            之佐證資料進行判斷，海關並可於事前或事後調查
            廠商之實際使用情形，稽查廠商申報內容之正確性
            。目前海關之作業實務即係採取此項做法，根本不
            會發生被告所聲稱之「進口報關形同無管制狀態」
            情形。
          (3)就本件而言，被告為稽查系爭貨物所應適用之進口
            稅則，即係先透過要求原告提供系爭貨物之訂單、
            適用規範、使用場合、銷售對象等文件來進行初步
            判斷，再藉由訪談相關人員進行確認，實可認定系
            爭貨品係供應福特六和汽車公司等汽車製造廠商使
            用，而其額定電壓係在60伏特以下。
          (4)海關進口稅則乃係由被告之上級機關財政部關稅總
            局所制定，該稅則如有任何不妥當之處，理應由被
            告呈報其上級機關財政部關稅總局進行修訂，而非
            要由原告承擔其結果。
        (5)被告於鈞院另案（即97年度訴字第1365號）在97年12
          月23日行政訴訟補充答辯狀第2 頁第13行以下主張，
          「貨品之分類應依貨品種類按其加工程度、規格、成
          分及特性辦理，非單以使用目的為分類依據」，顯見
          被告亦不否認「使用目的」應得作為貨品分類之依據
          之一。且被告亦不否認我國海關稅則針對相同物品，
          根據其不同使用目的，分別核給不同稅則號列之事實
          ，顯見「使用目的」確實被我國海關稅則採納為貨品
          分類之依據，此項做法並不會發生被告所聲稱之「進
          口報關形同無管制狀態」情形。
      11.福特六和汽車公司系統工程師王皓宇95年11月16日接受
        高雄關稅局稽核組訪談時，僅表示福特公司規範
        WSKIA348-A2/A3/A4 3.10.5所要求之測試條件係在100V
        至500V間之電壓環境下，測試兩小時不可有絕緣阻抗失
        效及破壞的情況，並非係指該公司所要求之安全電壓值
        須在100V至500V間，被告之相關主張顯係誤解：
        (1)福特公司規範WSKIA348-A2/A3/A4 3.10.5之全文為：
          「3.10.5   INSULATION VOLUME RESISTIVITY
          Prepare a test sample of 5m length and remove
          25mm of insulation from each end. Apparatus
          Partially fill a non-conductive vessel with
          tap water at a temperature of (70+/- 2)℃. Use
          a resistance measuring device with a DC
          voltage of 500V. Voltage between 100V and 500V
          are allowed; however, if a dispute arises, the
          referee apparatus shall be a DC voltage of
          500V.中譯文：3.10.5  絕緣阻抗準備5公尺長之測試
          樣品，並將兩端去除25公釐絕緣體。將一無傳導力的
          容器填裝部分之自來水，水溫度為70℃加減2 ℃。使
          用一直流電500 伏特之電阻測量設備。使用100 伏特
          至500 伏特之電流均可，但若有爭議，則應使用直流
          電500 伏特測量。
        (2)由前述規範內容可知，該所謂100伏特及500伏特均是
          指測試電線之絕緣電阻所使用之測試電壓，並非指電
          線本身所應適用之電壓，更無所謂系爭電線之安全電
          壓值在100V至500V之間可言。且衡諸常理，基於安全
          性之考慮，汽車本身與其所配備之電器產品所使用之
          電壓，應不可能太高，更不可能高達100V至500V之間
          ，顯見前述福特規範之內容，與電線本身之額定電壓
          無關，被告之主張顯非可採。
      12.被告根據CNS 3199及CNS6556號之資料，推論「額定電
        壓值與標稱電壓性質相同，亦具耐電壓值愈高，額定電
        壓值亦高，且升高值成正比之特性」云云，顯係誤解，
        更與事實不符：
        (1)CNS3199適用標稱電壓300V以下之系統，CNS6556適用
          標稱電壓600V以下之系統。依CNS3199 測試標稱電壓
          300V以下之電線，水中1 分鐘耐電壓值達1000V ；依
          CNS6556 測試標稱電壓600V以下，水中1 分鐘耐電壓
          值達3000V 。被告因此推論，標稱電壓愈高，其耐電
          壓值愈高，300V以下標稱電壓，耐電壓與標稱電壓比
          值為3.33比1 ，600V以下標稱電壓，耐電壓與標稱電
          壓比值為5 比1 ，隨著標稱電壓比值升高，耐電壓亦
          升高，且升高值成正比云云。
        (2)原告同意被告有關標稱電壓愈高，其耐電壓值愈高之
          說法，但對於被告有關隨著標稱電壓比值升高，耐電
          壓亦升高，且升高值成正比之說法則完全不能認同，
          事實上標稱電壓之升高比值，與耐電壓之升高比值並
          非當然成正比關係，耐電壓值之多寡，係視其所適用
          之電線或電器產品對於安全性要求之高低而定，並非
          按一定比例計算。
        (3)按「出口標示燈及避難方向指示燈認可基準」之「壹
          、技術規範及試驗方法」規定，「八、耐電壓試驗-
          於壹、六之測試端，燈具電源電壓為未滿150V者，施
          加交流電壓1000V ，燈具電源電壓為150V以上者，施
          加交流電壓1500V ，應能承受1 分鐘無異狀。」。顯
          見，就出口標示燈及避難方向指示燈，其耐電壓與標
          稱電壓間之比值為10：1 ，而其標稱電壓150V較
          CNS3199 或6566號所適用之300V或600V絕緣體均為低
          ，但耐電壓與標稱電壓之比值卻較高，此亦足證明耐
          電壓與標稱電壓之間並非成正比關係，被告之前述推
          論，顯係誤解，更與事實不符。
      13.被告於鈞院另案（即97年度訴字第1365號）在97年12月
        23日行政訴訟補充答辯狀第3 頁第11行以下質疑，如額
        定電壓無可能經由檢測而得，則如何訂定電器之額定電
        壓云云。事實上，「額定電壓」既係指「製造廠商對電
        器指定之輸入電壓」，則製造廠商於設計電器或電線時
        ，自然會根據該電器或電線之使用環境決定其額定電壓
        ，再根據其對於安全性之要求，決定其耐電壓，亦即縱
        使在相同之使用環境下，不同之安全性要求，即會有不
        同之耐電壓要求。依前述「出口標示燈及避難方向指示
        燈認可基準」之「壹、技術規範及試驗方法」規定為例
        ，其規定「八、耐電壓試驗- 於壹、六之測試端，燈具
        電源電壓為未滿150V者，施加交流電壓1000V ，燈具電
        源電壓為150V以上者，施加交流電壓1500V ，應能承受
        1 分鐘無異狀。」顯見，就出口標示燈及避難方向指示
        燈而言，基於較高安全性之要求，故其耐電壓與額定電
        壓間之比值為10：1 ，而其額定電壓150V較CNS3199 或
        6566 號 所適用之300V或600V絕緣體均為低，但耐電壓
        之要求卻較高。另以前述CNS5779 第2 頁第4.5 條規定
        為例，汽車用電驛之「耐電壓程度」應為「以60Hz，
        500V之交流電壓輸入電驛歷時1 分鐘，不得有異常之情
        形發生」，由於汽車用電驛之安全性要求更高，故其「
        額定電壓」雖為12V 或24V ，但其耐電壓必須在其額定
        電壓之至少20 倍 以上。
      14.按租稅法律主義旨在確保租稅之預測可能性，使一般國
        民有法律安定性之保障。就本件而言，系爭電線係為提
        供福特六和汽車公司於製造汽車時使用，業經被告要求
        原告提供系爭貨物之訂單、適用規範等文件查核，再藉
        由訪談相關人員進行確認在案，而汽車用電線之使用環
        境係在60V以下，亦經原告提出前述之福特規範以及
        CNS5779 「汽車用電驛總則」為證，顯見系爭貨物確實
        應適用中華民國輸出入貨品分類號列「8544.49.90」之
        貨品「其他電導體，電壓未超過80伏特者」，而非適用
        貨品分類號列「8544.59.90」之貨品「其他電線及電纜
        ，未裝有插接器，電壓超過80伏特，但未超過1000伏特
        者」。
      15.請求鈞院函詢工研院下述事項：
        (1)電線之耐電壓及額定電壓是否相同？如有不同，何謂
          「耐電壓」？何謂「額定電壓」？
        (2)依據工研院前受財政部高雄關稅局委託鑑定原告進口
          之電線（非本案系爭貨品)於95年7月17日出具之電線
          耐壓檢測報告，工研院係以ISO6722 第6.2 節「耐壓
          」規範為測試標準，請問ISO6722 規範中，是否有針
          對「額定電壓」之檢測？如有，檢測方式與第6.2 節
          「耐壓」規範之差異為何？
        (3)工研院所出具之電線耐壓檢測報告測試結果是否即為
          CNS14796-1及CNS3765 國家標準中所定義之「額定電
          壓」？
        (4)工研院96年12月10日工研轉字第0960016822號函覆以
          「委託本院重新檢測電線額定電壓乙事，因與前次檢
          測採相同規範，無再次檢測之需要」，是否係指檢測
          電線額定電壓之方式與檢測耐電壓之方式相同？如果
          是，請問依據為何云云？
      16.提出本件原處分書、復查決定書及訴願決定書、被告96
        年2 月19日談話筆錄、經濟部標準檢驗局96年11月13日
        經標三字第09600134130 號函、經濟部標準檢驗局97年
        3 月26日經標六字第09760020490 號函、經濟部標準檢
        驗局97年6 月3 日經標六字第09700055480 號函、行政
        院勞工委員會勞工安全衛生研究所印製之「不斷電電源
        供應系統－一般及安全需求」資料、網路資料、
        CNS14796-1「額定電壓450/750V以下橡膠絕緣電纜- 第
        1 部：通則」及CNS3765 「家用和類似用途電器產品的
        安全- 第1 部：通則」等件影本為證。
    (二)被告主張：
      1.依據高雄關稅局95年11月21日事後稽核案號B000-0-000
        之談話筆錄五、(五)記載（原處分卷2 附件1 第13~14 頁
        ），原告自承報單A 、B 、C 貨物與高雄關稅局報單第
        BE/94/Z500/0031 號貨物INSULATION WIRE 都是同一型
        號、規格及規範之產品，且其安全係數（安全電壓、安
        全電流、絕緣值及耐候性等）都相同，故原告稱二案貨
        物並不相同，核與事實不符。
      2.本件情形與原告另案案情相同，後者並經高雄高等行政
        法院96年度訴字第624、625號判決原告之訴駁回，可為
        鈞院參考。依國家標準檢核系統CNS14796-1定義「額定
        電壓：電纜額定電壓係指電纜品質設計及電氣測試依據
        之參考電壓。額定電壓係以兩個數值Uo/U表示，單位為
        V 。Uo為絕緣導體和大地間電壓之均方根值（『地』可
        能為電纜金屬遮蔽層或大地）。U 係指相間電壓之均方
        根值。在交流系統中，電纜之額定電壓（Uo及U ）至少
        須等於系統之標稱電壓。對於直流系統，其標稱電壓則
        不得高於電纜額定電壓l.5 倍。備考：系統之實際運轉
        電壓可允許超過系統標稱電壓之10% 範圍內。電纜之額
        定電壓如等於或超過系統之標稱電壓時，即可適用於較
        高運轉電壓系統。」（參照國家標準檢核系統，網址：
        http://www.cnsonline.com.tw/，因事涉智慧財產權，
        該檢索資料無法列印）。準此，額定電壓係可供與標稱
        電壓比較之客觀數值參考電壓，即與廠商自行標稱電壓
        並非等同，洵無疑義。原告所提「不斷電電源供應系統
        - 一般及安全需求」（鈞院卷第38頁，原證8 ）資料記
        載：「額定電壓：製造廠商宣稱的輸入或輸出供應電壓
        」為不同範疇之解釋，其將額定電壓與標稱電壓混同，
        即無可採。至經濟部標準檢驗局96年11月13日經標三字
        第09600134130 號函略謂：「商品分類號列
        8544.59.90.00.8 貨品名中所稱電壓，係指電線之標稱
        電壓，而非耐電壓值。」（鈞院卷第34頁，原證5 ）及
        97年3 月26日經標六字第09760020490 號函復略以：「
        電線之額定電壓係由廠商自行宣告之標稱電壓。」（鈞
        院卷第35頁，原證6 ），亦混淆「額定電壓」係屬製造
        廠商自行宣告之「標稱電壓」並認應以製造廠商自行宣
        告之「標稱電壓」作為應歸列稅則之分類標準，即屬錯
        誤，同無可採。況進口稅則分類任憑製造廠商自行宣告
        之標稱電壓作為分類基準，無異任由廠商操控進口稅則
        分類，進口報關形同無管制狀態，自非合理。
      3.又查，系爭來貨上無任何電壓值之標示，此兩造所不爭
        執，本件亦無從依原告主張以標稱電壓作為額定電壓為
        進口分類標準。再者，高雄關稅局將報單第
        BE/94/Z500/0031 號貨物檢樣送經工研院鑑定，其鑑定
        報告略以：「2.測試標準：ISO 6722：2002（E ）6.2
        withstand voltage test…6.2.3.1 60V cable ：
        Immerse the test sample in the bath as shown in
        Figure 1 for 4h and apply a test voltage of 1
        kV(rms)for 30 min between conductor and the
        bath. Then increase the voltage at a rate of
        500V/s until the following value is reached：
        -3kV（rms）for cables＜0.5ｍ㎡；-5kV（rms）for
        cables W 0.5ｍ㎡；6.2.3.2 600V cable：After
        completing a procedure identical to that of
        6.2.3.1, hold the value 3kV or 5kV for 5 min.…
        5.測試結果：電線耐壓是否符合6.2.3.1要求？是；電
        線耐壓是否符合6.2.3.2 要求？是。註：本測試係依照
        I SO 6722 ：2002（E ）中之第6.2 節耐壓（
        withstand vo1tage ）進行測試…。」（原處分卷1 附
        件2 第3 頁、第7 頁）。中譯為：「測試標準ISO 6722
        ：2002（E ）6.2 耐電壓…6.2.3.1 60V 電線：將試樣
        浸於鹽水中，如圖1所 示，為時4h；然後在導體與鹽水
        間施以1kv （r.m.s ）之測試電壓，為時30min 。以
        500V/s之速率升高電壓，直到達到下列值：－電線＜
        0.5 ｍ㎡時，3KV （r.m.s ）；－電線＞0.5 ｍ㎡時，
        5KV （r.m.s ）。6.2.3.2 600 伏特電線完成60V 電線
        的操作程序後，另延長維持5min的3kv 或5kv 。」。上
        述工研院電線耐壓檢測報告鑑測系爭來貨電線之「耐電
        壓」已達600 伏特。而依被告96年7 月19日（96）基關
        字38號函之進口稅則分類疑問及解答「…稅則處解答：
        1 、有關財政部96年5 月24日台財訴字第09600134830
        號函訴願決定書所引用『耐電壓』名詞乙案，嗣經高雄
        關稅局機動隊再聯繫工研院，得其答稱：『本案之測試
        是按國家標準及實驗室規範，所得數據600V係依標準測
        試出，至於數據之名稱只是稱呼問題』；另該局聯繫太
        平洋電線電纜股份有限公司稱：『本公司亦按上述測試
        方法無誤，所得數據值600V為額定電壓。』」（原處分
        卷1 附件7 ），及被告為釐清耐電壓、額定電壓，函請
        工研院答覆鑑定結果耐電壓600V，其額定電壓為何？工
        研院於96年12月10日以工研轉字第0960016822號函載：
        「關於貴局就發文五堵業二字第0960100450號委託本院
        重新檢測電線額定電壓乙事，因與前次檢測係採相同規
        範，無再次檢測之需要。」（原處分卷1 附件9 ），已
        確認前揭工研院鑑定之數據值可作為判斷「額定電壓」
        數據值。按工研院鑑定機構為電機類鑑定專業機構，係
        經財政部指定為進出口貨物送往外界化驗鑑定之權威機
        構，該工研院係具有鑑定電線之能力，其所為本件鑑定
        之結果，自具有公信力，足以採用。
      4.再者，原告之銷售對象為福特六和汽車有限公司，茲據
        該公司系統工程師王皓宇95年11月16日在高雄關稅局稽
        核組談話筆錄稱：「（問：安泰公司提供給本局之規格
        WSK1A348-A2/A3/A4 之絕緣電線是否為交給貴公司之絕
        緣線束元件？）答：安泰公司會依照福特規範
        WSK1A348-A2/A3/A4 選購符合此規範之絕緣電線。（問
        ：這些元件中的絕緣電線，同一型號之安全係數是否相
        同？）答：交給本公司之絕緣線束內之同一型號單一芯
        線之規格安全係數相同。（問：汽車絕緣電線的安全係
        數意義為何？）答：安全電壓、安全電流、絕緣值及耐
        候性等。（問：何種安全係數的絕緣電線才能保障貴公
        司產製汽車的安全？）答：相關規範須按照本公司
        WSK1A348-A2/A3/A4 之要求。（問：貴公司依規範
        WSK1A348-A2/A3/A4 3.10.5所提在100-500 Ｖ之間測試
        2 小時絕緣阻抗不可有失效及破壞的情況？）答：是。
        」（原處分卷2 附件1 第6 至7 頁），福特公司所要求
        之絕緣電線安全係數涵蓋安全電壓、安全電流、絕緣值
        及耐候性等，足認其安全電壓值須在100V至500V之間。
        是縱福特公司要求「WSK1A348-A2/A3/A4 」規範汽車電
        線束60Vrms或更低名目系統電壓使用，亦無礙上開認定
        。此外，依CNS 總號3199及總號6566號絕緣體資料（參
        照上述國家標準檢核系統），CNS 總號3199適用標稱電
        壓300V以下，總號6566適用標稱電壓600V以下，依CNS
        總號3199測試標稱電壓300 V 以下之電線，水中1 分鐘
        耐電壓值達1000V （1KV ）；依總號6566測試標稱電壓
        600V以下，水中1 分鐘耐電壓值可達3000V （3KV ），
        足認標稱電壓愈高其耐電壓值愈高，300V以下標稱電壓
        ，耐電壓與標稱電壓比值為3.33比1 ，600V以下標稱電
        壓，耐電壓與標稱電壓比值為5 比1 ，隨著標稱電壓比
        值升高，耐電壓亦升高，且升高值成正比。又依首揭
        CNS14796-1定義，在交流系統中額定電壓（Uo及U ）至
        少須等於系統之標稱電壓。準此以觀，在此情形額定電
        壓值與標稱電壓性質相同，亦具耐電壓值愈高，額定電
        壓值亦高，且升高值成正比之特性。本件系爭來貨通過
        測試耐電壓值高達600V，倘若如原告所稱其額定電壓或
        標稱電壓低於80V ，則此時耐電壓與標稱電壓或額定電
        壓比值為7.5 比1 ，依原告主張，在較低之額定電壓或
        標稱電壓時，耐電壓與其比值反而高於300V或600V之比
        值，並非成正比，是原告之主張自無足採。足認系爭來
        貨額定電壓顯不低於80V ，此亦符合原告提供福特公司
        之貨品安全電壓值在100V至500V之間，被告認定系爭貨
        物電壓值超過80V ，應歸列稅則第8544.59.90號，即非
        無據等語。
    理  由
一、原告起訴時，被告之代表人為丘欣，嗣變更為呂財益，並由
    呂財益明承受訴訟，有其提出之聲明承受訴訟狀附卷可稽，
    核無不合，應予准許。
二、按「報運貨物進口而有下列情事之一者，得視情節輕重，處
    以所漏進口稅額2倍至5倍之罰鍰，…：一、虛報所運貨物之
    名稱、數量或重量。…四、其他違法行為。」；「有前2 項
    情事之一而涉及逃避管制者，依前條第1 項及第3 項論處。
    」；「私運貨物進口…者，處貨價1 倍至3 倍之罰鍰。」；
    「前2 項私運貨物沒入之。」，海關緝私條例第37條第1 、
    3 項及第36條第1 、3 項各定有明文。又進口非屬「臺灣地
    區與大陸地區貿易許可辦法」第7 條規定准許輸入之大陸地
    區物品者，即構成進口禁止輸入之物品而涉及逃避管制之違
    章行為，合先敘明。
三、前揭事實概要所載各情，為兩造所不爭，且有上開各該文件
    、原處分、復查決定書及訴願決定書等件影本附原處分卷及
    訴願機關卷可稽。茲依前述兩造主張之意旨，就下列各點敘
    明判決之理由。
四、原告報運系爭貨物進口，涉有虛報貨物規格，逃避管制之違
    章情事：
    (一)經查，本件依據高雄關稅局95年11月21日事後稽核案號
      B000-0-000之談話筆錄五、(五)記載（原處分卷2 附件1 第
      13、14頁），原告公司經理蔡宗仁、協理邱華勇自承本件
      報單系爭A 、B 、C 貨物（C1通關）與高雄關稅局報單第
      BE/94/Z500/0031 號貨物INSULATION WIRE 都是同一型號
      、規格及規範之產品，且其安全係數（安全電壓、安全電
      流、絕緣值及耐候性等）都相同；而依高雄關稅局將報單
      第BE/94/Z500/0031 號貨物檢樣送經財團法人工業技術研
      究院（下稱工研院）鑑定結果，系爭來貨電線之「耐電壓
      」已達600 伏特（原處分卷1 附件2 第3 頁、第7 頁）。
      又本件報單系爭D 貨物（C3通關），經被告查驗，依實到
      貨物情形，根據工研院96年3 月3 日工研轉字第
      0960002125號函測試報告，鑑定其耐電壓值可達600 伏特
      （原處分卷1 附件1 、附件4 ）。嗣被告五堵分局96年10
      月12日再以五堵業二字第0960100450號函（原處分卷1 附
      件8 ）請工研院協助鑑定電線之額定電壓（即電線正常情
      形使用下電壓），案經該院96年12月10日工研轉字第
      0960016822號函（原處分卷1 附件9 ）復稱：「委託本院
      重新檢測電線額定電壓乙事，因與前次檢測係採相同規範
      ，無再次檢測之需要」等語。準此，前揭工研院鑑定該等
      電線耐壓之測試結果，即為額定電壓之測試結果。故被告
      核認本件系爭貨物額定電壓均已超過80伏特，並無不合。
    (二)原告稱被告於96年10月12日以五堵業二字第0960100450號
      函，請工研院協助鑑定電線之額定電壓（即電線正常情形
      使用下電壓），工研院96年12月10日工研轉字第
      0960016822號函復稱：「委託本院重新檢測電線額定電壓
      乙事，因與前次檢測係採相同規範，無再次檢測之需要。
      」，係工研院誤將「額定電壓」與「耐電壓」視為同一，
      混為一談，迴護先前謬誤之測試報告云云。經查，96年7
      月19日(96)基關字38號進口稅則分類疑問及解答（原處分
      卷1 附件9 ），有關財政部96年5 月24日台財訴字第
      09600134830 號訴願決定書所引用「耐電壓」名詞乙案，
      經高雄關稅局機動隊再聯繫工研院，得其答稱：「本案之
      測試是按國家標準及實驗室規範，所得數據600V係依標準
      測試出，至於數據之名稱只是稱呼問題」等語。是以工研
      院就本件之測試，係按國家標準及實驗室規範，其所得數
      據即為「額定電壓」無誤。原告所稱，核屬誤解。
    (三)原告引述經濟部標準檢驗局97年3 月26日經標六字第
      09760020490 號函（本院卷第35頁，原證6 ）說明二：有
      關「額定電壓」依據CNS14796-1「額定電壓450/750V以下
      橡膠絕緣電纜－第1 部：通則」標準定義…電線之額定電
      壓係由製造廠商自行宣告之標稱電壓。說明三：有關「耐
      電壓」依據CNS689「塑膠絕緣電線電纜檢驗法」標準定義
      ：在水中或空氣中於導體與絕緣體間施加規定值交流電壓
      ，檢查是否能於規定時間內承受該電壓值等語，主張額定
      電壓與耐電壓並非相同云云。經查，依據CNS14796-1（本
      院卷第80頁，原證10）2.3 對於「額定電壓」之定義，並
      無上開經濟部標準檢驗局書函所稱「電線之額定電壓係由
      製造廠商自行宣告之標稱電壓」，原告據為上開主張，尚
      非可採；且系爭貨物上均未標示所謂之標稱電壓等情，為
      原告所不否認，核與CNS00000-0 0.1.1規定之「標示連續
      性」有違，故原告事後再稱系爭貨物電壓為何云云，亦非
      可採。至於CNS3765 「家用和類似用途電器產品的安全－
      第1 部：通則」第3 條規定，「額定電壓」係指「製造廠
      商對電器指定之輸入電壓」，其所稱主要係針對電器產品
      本身所能接受之電壓為多少，而不至於造成電器產品之損
      害而產生危險；此一規定，亦不足作為原告主張額定電壓
      與耐電壓不同之憑據。
    (四)又依原告引述之經濟部標準檢驗局97年3 月26日經標六字
      第09760020490 號書函說明四載明：「…所附樣品（共15
      項），本體無標示額定電壓、電線種類及規格，建議安泰
      電業股份有限公司提出相關技術文件（訂單規格、適用規
      範、使用場合、銷售對象等）佐證…」等語；經查，本件
      系爭貨物原告係依與福特公司所簽之銷售合約適用規範
      WSK1A348-A2/A3/A4 ，於做成線束後售與福特公司等情，
      為原告所不爭，而依福特公司所提供之工程規範（
      ENGINEERING SPECIFICATION ）3.10.5上所載（附本院卷
      可稽），該規範即係電壓須在100V至500V間；且財政部高
      雄關稅局於原告另一相同案件訪談福特公司王姓系統工程
      師時，其於訪談筆錄第(九)至(十一)問中承認該規範明確規定系
      案來貨電壓須在100V至500V（原處分卷2 附件1 第6 至7
      頁），足證其安全電壓值須在100V至500V。是縱福特公司
      要求WSK 1A348-A2/A3/A4規範汽車電線束60Vrms或更低名
      目系統電壓使用，並不影響系爭來貨實際電壓之認定，亦
      即不應以使用環境之規範要求據以認定來貨實際之電壓值
      。原告所稱應以其自行宣告之標稱電壓為電壓，系案來貨
      之標稱電壓在80V 以下云云，並不足採。
    (五)按海關進口稅則號別8544.49.90為「其他導電體電壓未超
      過80伏特者」，無輸入規定，即任何國家及地區均可輸入
      ；而進口稅則號別8544.59.90為「其他導電體，未裝有插
      接器，電壓超過80伏特，但未超過1000伏特者」，列有輸
      入規定「MP1 」（即大陸物品有條件准許輸入）（附本院
      卷可稽），依行為時93年11月修訂之「大陸物品有條件准
      許輸入項目彙總表」第5-75頁載明該稅則號別8544.59.90
      項下僅開放電腦排線乙項（附本院卷可稽），原告與福特
      公司簽訂之合約工程規範上已載明電壓需為100 至500 伏
      特，又系爭貨物經工研院鑑定電壓為600 伏特，被告將之
      歸列稅則號別8544.59.90項下，並無不合。
    (六)原告復稱CNS5779 第2 頁第4.5 條規定，汽車用電驛之「
      耐電壓程度」應為「以60Hz, 500V之交流電壓輸入電驛歷
      時1 分鐘，不得有異常之情形發生」，由於汽車用電驛之
      「額定電壓」為12V 或24V ，…CNS6648 「汽車用低壓電
      線」明確揭示，汽車用低壓電線之耐電壓，必須要在水中
      耐1000V 電壓輸入歷時1 分鐘，足證汽車用電線之耐電壓
      應在其額定電壓之至少20倍以上云云。經查，CNS5779 及
      CNS6648 係汽車電驛及汽車用低壓電線有關耐壓程度之測
      試方法，與本件依實到貨物所作之電壓測試不同，尚難據
      以認定本件系爭貨物之額定電壓為12V 或24V ；且本件系
      爭貨物經工研院檢測結果為600V CABLE，即系爭電線之額
      定電壓為600 伏特，已如前述。又原告所稱額定電壓應無
      可能經由檢測認定云云，如此將無法為電器訂定額定電壓
      ，無異使額定電壓之訂定失其意義，所稱亦非可採。
五、被告所為罰鍰及沒入處分，並無違誤：
    承上所述，原告申報進口中國大陸產製之報單A 、B 、C 、
    D 系爭絕緣電線4 批，經被告查核結果其電壓超過80V ，改
    列為8544.59.90.00-8 ，輸入規定MP1 ，系爭貨物核非屬經
    濟部公告准許輸入之大陸物品，原告涉有虛報貨物規格，逃
    避管制情事，被告乃依海關緝私條例第37條第3 項轉據同條
    例第36條第1 、3 項規定，處貨價1 倍之罰鍰併沒入貨物，
    惟其中報單A 、B 、C 之貨物因已放行，乃對之改處貨價2
    倍罰鍰（原處分卷1 附件5 ），並無違誤。
六、本件事證已臻明確，原告復聲請傳訊證人經濟部標準檢驗局
    承辦人吳昌圖，說明貨品分類號列「8544.49.90」及「
    8544.59.90」所稱之電壓，所指為何、額定電壓及耐電壓之
    區別，及函詢工研院說明其檢測結果是否為額定電壓、額定
    電壓與耐電壓有何不同、如何檢測等事項云云，核無必要，
    附此敘明。
七、從而，被告以原告報運系爭貨物進口，涉有虛報貨物規格，
    逃避管制之違章情事，所為罰鍰及沒入處分，於法並無違誤
    。復查及訴願決定遞予維持，亦無不合。原告徒執前詞，訴
    請撤銷，為無理由，應予駁回。
據上論結，本件原告之訴為無理由，依行政訴訟法第98條第1 項
前段，判決如主文。
中    華    民    國    98    年     2    月   19     日
                  臺北高等行政法院第七庭
                            審判長法  官  蕭忠仁
                                  法  官  陳金圍
                                  法  官  林玫君
上為正本係照原本作成。
如不服本判決，應於送達後20日內，向本院提出上訴狀並表明上
訴理由，如於本判決宣示後送達前提起上訴者，應於判決送達後
20日內補提上訴理由書（須按他造人數附繕本）。
中    華    民    國    98    年     2    月   19     日
                                  書記官  蕭純純


司法院資訊處製作；財團法人民間司法改革基金會備份。
